---
title: "Zhuravlevadz2"
author: "Zhuravleva Ekaterina"
date: '5 октября 2016 г '
output: html_document
---

```{r setup, include=FALSE}
knitr::opts_chunk$set(echo = TRUE)
```

## Пункт 1

```{r icecreamh}
fit<-lm(sales ~ temp, data=icecreamh)
summary(fit)
```

Уравнение регрессии выглядит следующим образом:sales=-159.474+30.088*temp 
Из столбца Pr(>|t|) ясно,что коэффициент регрессии статистически значимо отличается от нуля(p<0.001) и означает, что при увеличении температуры на один градус ожидается  увеличение продаж  на 30.088 доллара.

## Пункт 2 

```{r}
confint(fit)
```

С помощью данной функции был построен доверительный интервал уровня 0,95 для обеих переменных.Можно сделать вывод о том,что наклонный коэффициент не значим,так как он лежит внутри полученного интервала.Также можно отметить,что значение наклонного коэффициента в среднем равно 30.088,а в общем он лежит в интервале от 23.70223 до 36.47350.

### Пункт 3

```{r}
fitted(fit)
residuals(fit)
```

Можно заметить,что фактические и предсказанные значения довольно сильно отличаются друг от друга.Разница лежит в диапазоне от минус 75 до +49.Остатки-это разница между предсказанными и реальными значениями.

#### Пункт 4 

```{r}
scatterplot(icecreamh$temp,icecreamh$sales)
```

Эмпирическая линия регрессии-это ломаная,построенная по серединам интервалов по линии абсцисс(переменная температуры) и средних значений ординаты для каждого интервала(переменная продажи).Заметно,что эмпирическая линия расположена от теоретической в некоторых местах очень далеко,поэтому можно сказать,что модель парной регрессии неполно,приблизительно объясняет данную зависимость.

##### Пункт 5 

```{r}
summary(fit)
```

R^2 в данном случае показывает,что наша модель объясняет 91,68 процента дисперсий изменений значений стоимости продаж.

###### Пункт 6 

```{r}
new.sales<-data.frame(temp=c(33))
predict(fit,newdata=new.sales)
```

При температуре 33 градуса по Фаренгейту ожидаются продажи в размере 833.4253 доллара.

###### Пункт 7 

```{r}
new.sales<-data.frame(temp=c(45))
predict(fit,newdata=new.sales,interval="prediction")
```

Был построен интервальный прогноз,который показывает,что в среднем ожидаются при температуре 45 градусов по Фаренгейту продажи в размере 1194.48 доллара.Также,можно сделать вывод о том,что продажи будут лежать в интервале от 1004.542 доллара до 1384.417 доллара.
