---
title: "Zhuravlevadz4"
author: "Zhuravleva Ekaterina"
date: '5 октября 2016 г '
output: html_document
---

```{r setup, include=FALSE}
knitr::opts_chunk$set(echo = TRUE)
```

## 1.1
```{r setup, include=FALSE}
summary(American_Express)
sd(American_Express$Miles..Х.)
sd(American_Express$Costs..Y.)
```

С помощью данных функций были проанализированы основные статистики и форма распределения нашего набора данных. Минимальное количество миль пройденных путешественниками равно 1211, а минимальная стоимость путешествия равна 1802 д.е.
Соответственно,максимальное расстояние равно=5439 миль, а стоимость равна=7026 д.е.
Среднее значение переменной расстояния равно=3178 миль, а стоимости пути=4264 д.е. 
Медиана переменной расстояния равна=3082 мили, а переменной стоимости=3998 д.е.
На основе этих данных можно сделать вывод о форме распределения каждой из переменной. 
Так как среднее значение в обоих случаях больше чем медиана, то распределение каждой из переменных имеет положительную асимметрию.

## 1.2
```{r setup, include=FALSE}
boxplot(American_Express)
```

Рассмотрим,диаграммы отдельно по каждой из переменных. а)Переменная расстояние(в милях):
На данной диаграмме видно, что нет выбросов,значит данные по переменной расположены близко.Также данные расположены примерно поровну относительно медианы, чуть-чуть больше в правой части,поэтому подтверждается полученная в первом пункте задачи положительная асимметрия данных.б)Стоимость путешествия.(в д.е.):
Аналогично, в данной диаграмме нет выбросов, данные имеют сильно выраженную положительную асимметрию. 

## 1.3
```{r setup, include=FALSE}
hist(American_Express$Costs..Y.,freq=FALSE,col="red",xlab="Расстояние",ylab="Стоимость путешествия",main="Гистограмма с наложенной ядерной оценкой плотности ")
rug(jitter(American_Express$Costs..Y.))
lines(density(American_Express$Costs..Y.),col="blue",lwd=2)
```

После построения данной гистограммы,можно сделать вывод о том, что данные о переменной расстояния распределены более равномерно, очень близко к нормальному распределению. В свою очередь, данные о переменной стоимости путешествия имеют довольно большое расхождение, то есть её распределение отдалено от нормального распределения. 

## 1.4
```{r setup, include=FALSE}
plot(American_Express)
```

Диаграмма рассеяния показывает, что данные по обеим переменным расположены попарно близко друг к другу, а это значит, что наблюдается положительная корреляция. 

## 1.5
```{r setup, include=FALSE}
cor(American_Express)
```

С помощью данной функции были найдены коэффициенты корреляции по обеим переменным.Их значение очень близко к единице(0.9824339).Значит, можно сделать вывод, что данные переменные очень сильно связаны друг с другом.
