---
title: "Zhuravlevadz1"
author: "Zhuravleva Ekaterina"
date: '5 октября 2016 г '
output: html_document
---

```{r setup, include=FALSE}
knitr::opts_chunk$set(echo = TRUE)
```

## Сколько ты съешь мороженого? 
Пункт 1.


```{r icecreamh}
summary(icecreamh)
```

С помощью данной функции были рассмотрены основные статистики и форма распределения наших данных.Минимальная температура при которой проводилось наблюдение=11.90 градуса.Максимальная температура=25.10 градуса.Среднее значение температуры по данной выборке 18.68 градуса.Медиана переменной температуры равняется 18.30 градуса.Так как среднее значение данной переменной больше чем её медиана, то распределение температуры имеет положительную асимметрию.
Самая дешёвое мороженое стоило=185 долларов.Самое дорогое мороженое стоило=614 долларов.Среднее значение переменной продажи мороженого равняется 402.4 доллара.Медиана данной переменной равняется 410 долларов.Так как медиана больше чем среднее значение данной переменной, то распределение имеет отрицательную асимметрию. 

## Пункт 2

```{r}
boxplot(icecreamh$temp)
boxplot(icecreamh$sales)
```

С помощью данной функции были построены диаграммы "Ящик с усами"" для обеих переменных.
На диаграмме переменной температуры наблюдения видно,что нет выбросов.Это,в свою очередь, означает,что нет резкого расхождения в температуре,при которой проводились наблюдения.Также можно сделать вывод о положительной асимметрии, так как большая часть находится выше медианы(в правой части).
На диаграмме переменной продажи мороженого отсутствуют выбросы, что в свою очередь означает,что продажи мороженого в различных погодных условиях расположились в небольшом диапазоне.Здесь можно сделать вывод о отрицательной асимметрии, так как большая часть лежит ниже медианы(в левой части).
## Пункт 3

```{r}
hist(icecreamh$sales,freq=FALSE,col="red",xlab="Температура наблюдения",ylab="Продажа",main="Гистограмма с наложенной ядерной оценкой плотности ")
 rug(jitter(icecreamh$sales))
lines(density(icecreamh$sales),col="blue",lwd=2)
```

На основе данной гистограммы можно сделать вывод о том,что данные распределены близко к нормальному распределению.

## Пункт 4

```{r setup,include=FALSE}
plot(icecreamh)
```

Можно сделать вывод,что существует линейная зависимость между переменными,так как при увеличении значения температуры наблюдения увеличивается и значение продажи мороженого.

## Пункт 5

```{r}
cor(icecreamh)
```

С помощью данной функции был найден коэффициент корреляции.Так как его значение равно=0.9575066 близко к единице, то можно сделать вывод о том,что переменные сильно взаимосвязаны друг с другом.